臺灣高等法院臺中分院民事判決　　　　96年度勞再易字第12號
再審原告　　乙○○
訴訟代理人　丙○○
　　　　　　　　　　　　號
再審被告　　台中汽車客運股份有限公司
法定代理人　甲○○
上列當事人間請求確認僱傭關係存在等事件，再審原告對於民國
95年12月12日本院95年度勞上字第19號確定判決提起再審，經本
院判決如下：
    主  文
再審之訴駁回。
再審訴訟費用由再審原告負擔。
    事實及理由
一、本件原確定判決以：再審原告自民國（下同）88年8月30日
    起受僱於再審被告，再審被告於95年l月26日以再審原告於
    同年月l2、14、18日擅自更改行車路線為由，對再審原告記
    3次大過處分，復於翌日為終止契約之意思表示。惟証人柯
    榮棋之証述、報修單、行車紀錄表、車輛行車憑單等均不足
    以証明再審原告有擅改行車路線。且再審被告對行車記錄器
    公里數數值有疑時，本應請再審原告解釋，再審被告竟未予
    以再審原告解釋之機，遽以同日內連發三函予以記三次大過
    處分，復予解雇，所為解雇及懲戒處分不符相當性原則，核
    有權利濫用之情形，亦有違背勞動基準法第13條規定，所為
    終止契約不生效力。另再審原告所請求給付特休假日工資新
    台幣（下同）11,760元，然依勞動基準法第39條規定，須雇
    主徵得勞工同意，使勞工在特別休假日工作為要件，苟係勞
    工自己未休假，則雇主僅須支付休假日工資。本件再審被告
    並未不許再審原告休假，則再審原告請求加倍給付薪資為無
    理由，不應准許，故駁回再審原告上開11,760元之請求。從
    而，就原確定判決一審判令確認兩造僱佣關係存在部份，予
    以維持一審判決，就一審判令再審被告應給付再審原告11,7
    60元部分，予以廢棄，駁回再審原告該部分之請求。
二、再審原告提起再審之訴，則以：伊於96年5月28日收受台灣
    台中地方法院民事和解筆錄，該筆錄與確定判決有同一之效
    力，故伊於和解筆錄送達後三十日內再提起本件再審之訴，
    自合於民事訴訟法第501條第l項第4款之事由。又再審原告
    於受雇於再審被告之93年8月30日至94年8月29日期間有14日
    未休特別休假；另至96年4月2日再審原告以民事起訴狀為終
    止契約表示止，於94年8月30日至96年4月2日間，再審原告
    持續工作滿第7年有14日特別休假。則依勞動基準法施行細
    則第24條第3款，再審被告應給付再審原告11,760元。爰依
    民事訴訟法第496條第l項第ll款、第500條、第501條第l項
    第4款等規定提起再審之訴，請求：（一）廢棄台灣高等法
    院台中分院95年度勞上字第l9號判決。（二）上開廢棄部分
    ，再審被告應給付再審原告11,760元及自95年5月l9日起至
    清償日止，按年息5％計算之利息。
三、按再審之訴，應於30日之不變期間內提起。前項期間，自判
    決確定時起算，判決於送達前確定者，自送達時起算，其再
    審之理由發生或知悉在後者，均自知悉時起算。民事訴訟法
    第500條第l、2項分別定有明文。本件再審原告主張其自台
    灣台中地方法院96年勞訴字第31號給付資遣費等於96年5月
    23日成立訴訟上和解時始知悉再審理由，故其於96年6月7日
    提起本件再審之訴，揆之上開規定，自未逾法定期間，合先
    敘明。
四、次按，為判決基礎之民事、刑事、行政訴訟判決及其他裁判
    或行政處分，依其後之確定裁判或行政處分已變更者，得以
    再審之訴對確定之終局判決聲明不服。固為民事訴訟法第49
    6條第1項第11款所明定。惟此乃為判決基礎之民事或刑事判
    決及其他裁判或行政處分，如已因其後之確定裁判或行政處
    分有所變更，其結果使原確定判決之基礎發生動搖，應許當
    事人據以提起再審之訴，以救濟之。是必須變更前之裁判或
    行政處分，經前訴訟援為判決基礎者，始有本款之適用。反
    之，如確定判決非以變更前之裁判或行政處分為其裁判基礎
    ，而係依法院自行調查証據認定之事實，以為判斷，自不在
    本款適用之列。最高法院63年度台上字第2313號判例足參。
    本件再審原告先提起確認僱佣關係存在之訴，經本院以95年
    度勞上字第l9號及最高法院於96年3月8日以96年度台上字第
    442號判決確定，確認兩造間僱佣關係存在，惟認再審原告
    就請求特別休假工資11,760元，於法不合，而駁回再審原告
    此部分請求。再審原告復於96年4月ll日以兩造間確有僱佣
    關係為由，主張終止僱佣契約，並請求給付資遣費等，經台
    灣台中地方法院以96年度勞訴字第31號受理，並於96年5月
    23日成立訴訟上和解。有調閱之上開卷証足稽。故台灣台中
    地方法院96年度勞訴字第31號案件，並未經法院判決，亦非
    本件確定判決所憑之基礎。稽之首開說明，該和解筆錄顯未
    經本件確定判決所引用，亦無判決變更之問題。自與民事訴
    訟法第496條第l項第ll款規定不符。再審原告持以為再審理
    由，顯有誤解且無理由，為無可取。從而，其執此提起本件
    再審之訴，顯無理由，應予駁回。
五、據上論結，本件再審之訴為顯無理由，依民事訴訟法第502
    條第2項、第78條，判決如主文。
中　　華　　民　　國　　96　　年　　9 　　月　　12　　日
                  民事第六庭    審判長法　官　袁再興
                                      法　官  陳賢慧
                                      法　官  吳惠郁
以上正本係照原本作成。
不得上訴。
　　　　　　　　　　　　　　　　　　　書記官　江玉萍
中　　華　　民　　國　　96　　年　　9 　　月　　13　　日
                                                      Ｍ
